【裁判字號】    98,訴,1388
【裁判日期】    981109
【裁判案由】    強制猥褻
【裁判全文】
臺灣臺北地方法院刑事判決              98年度訴字第1388號
公  訴  人  臺灣臺北地方法院檢察署檢察官
被      告  乙○○
選任辯護人  蔡文彬律師
            游敏傑律師
上列被告因強制猥褻案件，經檢察官提起公訴（98年度偵字第
17108 號），被告於準備程序進行中為有罪之陳述，經本院合議
庭裁定由受命法官獨任進行簡式審判程序後，本院判決如下：
   主  文
乙○○對於女子以違反其意願之方法，而為猥褻之行為，處有期
徒刑陸月，如易科罰金，以新臺幣壹仟元折算壹日。緩刑貳年。
    事  實
一、乙○○於民國98年7 月14日19時許，在臺北市忠孝復興站搭
    乘捷運板南線後，見車廂內成年乘客A 女（代號3327甲○9811
    號，姓名年籍詳卷）獨自站立於該處，竟萌生強制猥褻之犯
    意，利用車廂內人潮擁擠之機會，先緊鄰A 女後方站立，待
    捷運車輛行進間，乙○○即以手伸入A 女所穿著之百褶裙內
    ，撫摸A 女大腿、臀部，A 女察覺有異，但未能確定是否旁
    人誤觸，乃自行挪動位置以資閃避，示意其不願被碰觸，乙
    ○○知悉A 女已在閃避下，仍伸手進入A 女之百褶裙內，撫
    摸A 女大腿及臀部，以此方式違反A 女之意願，而對A 女為
    猥褻之行為。嗣經A 女發覺，乃與乙○○一同在捷運臺北車
    站下車後，將乙○○攔下，並報警處理。
二、案經A 女訴請臺北市政府警察局中正第一分局移送臺灣臺北
    地方法院檢察署檢察官偵查起訴。
    理  由
一、按刑事訴訟法第273 條之1 規定除被告所犯為死刑、無期徒
    刑、最輕本刑為3 年以上有期徒刑之罪、或高等法院管轄第
    一審案件者外，於審判期日前之程序進行中，被告先就被訴
    事實為有罪之陳述時，審判長得告知被告簡式審判程序之旨
    ，並聽取當事人、代理人、辯護人及輔佐人之意見後，裁定
    進行簡式審判程序。經查，本件被告乙○○被訴之犯罪事實
    ，非前開不得進行簡式審判程序之案件，經被告於本院行準
    備程序時就起訴事實為有罪之陳述，且經法官告知被告簡式
    審判程序之旨，聽取被告、選任辯護人及檢察官之意見後，
    爰依上開刑事訴訟法第273 條之1 之規定，裁定改依簡式審
    判程序審判之，合先敘明。
二、上開犯罪事實，業經被告於本院審理時坦承不諱（見本院98
    年10月26日準備程序筆錄第2 頁），核與證人A 女、證人即
    在場目擊者林函儀於警詢或偵查中指述情節相符合（見98年
    度偵字第17108 號偵查卷第8 頁至第12頁、第31頁至第32頁
    ），足徵被告前開自白與事實相符合，應堪採信。本件事證
    明確，被告犯行，洵堪認定，應依法論科。
三、刑法上之猥褻行為，係指性交以外足以興奮或滿足性慾之一
    切色情行為，最高法院63年臺上字第2235號判例意旨可資參
    照。又刑法第224 條之強制猥褻罪，因原條文要件過於嚴格
    ，容易造成受侵害者因為需「博命抵抗」，而造成生命或身
    體更大之傷害，是於88年4 月23日修正施行後，已將舊法原
    有之「至使不能抗拒」之構成要件刪除，並修正為「其他違
    反其意願之方法」。則修正後所稱其他「違反其意願之方法
    」，應係指該條所列舉之強暴、脅迫、恐嚇、催眠術以外，
    其他一切違反被害人意願之方法，妨害被害人之意思自由者
    而言，不以類似於所列舉之強暴、脅迫、恐嚇、催眠術等相
    當之其他強制方法，足以壓抑被害人之性自主決定權為必要
    （見最高法院97年度9 月9 日第5 次刑事庭會議參照）。按
    大腿、臀部乃女性私密之處，一般女性當不願受陌生男子侵
    犯，被告在捷運車廂內，用手撫摸證人A 女之大腿、臀部，
    該行為在客觀上足以刺激或滿足人之性慾，亦會使一般人產
    生厭惡或羞恥之感，而侵害性的道德感情，依一般社會通念
    ，足認有傷社會風俗，係屬猥褻行為無誤。又被告第1 次伸
    手撫摸證人A 女大腿、臀部時，證人A 女察覺有異，並自行
    挪動位置以資閃避，此舉已顯示證人A 女不願意被碰觸，被
    告猶違背證人A 女意願，再以手撫摸證人A 女大腿、臀部之
    行為，自屬強制猥褻。核被告所為，係犯刑法第224 條強制
    猥褻罪。爰審酌被告正值青期，本應自愛自重，卻為滿足私
    慾，在人潮眾多之捷運車廂內違反證人A 女意願，對其為猥
    褻行為，欠缺尊重女性身體自主權之觀念，所為實屬非是，
    惟被告犯罪後已坦承犯行，當庭向證人A 女道歉，並與證人
    A 女達成和解，賠償損失（見本院98年10月26日準備程序筆
    錄第2 頁），再參酌被告智識程度、犯罪所用之手段、對證
    人A 女所生之危害等一切情狀，量處如主文所示之刑，並諭
    知易科罰金之折算標準。末查被告前未曾受有期徒刑以上刑
    之宣告，此有臺灣高等法院被告前案紀錄表1 份存卷可考，
    被告因一時失慮致犯本罪，犯後已坦承犯行，尚知悔悟，且
    已與證人A 女屬達成和解，賠償損失，如前所述，證人A 女
    亦表示願意原諒被告（見本院98年10月26日準備程序筆錄第
    2 頁），其經此偵、審之教訓，自當知所惕勉而無再犯之虞
    ，本院綜核各情認上開對被告所宣告之刑以暫不執行為適當
    ，故併予宣告緩刑2 年，以啟自新。
據上論斷，應依刑事訴訟法第273 條之1 、第299 條第1 項前段
，刑法第224 條、第41條第1 項前段、第74條第1 項第1 款，判
決如主文。
本案經檢察官楊婉鈺到庭執行職務。
中    華    民    國    98    年    11    月    9     日
                        刑事第十七庭    法  官  賴淑美
以上正本證明與原本無異。
如不服本判決應於收受送達後10日內向本院提出上訴書狀，並應
敘述具體理由；其未敘述上訴理由者，應於上訴期間屆滿後20日
內向本院補提理由書（均須按他造當事人之人數附繕）「切勿逕
送上級法院」。  
                                        書記官  許翠燕
中    華    民    國    98    年    11    月    10    日
附錄本件判決論罪科刑法條全文：  
刑法第224條
對於男女以強暴、脅迫、恐嚇、催眠術或其他違反其意願之方法
，而為猥褻之行為者，處六月以上五年以下有期徒刑。

司法院資訊處製作；財團法人民間司法改革基金會備份。
